# 新收入准则下，工程施工收入确认时点

提问人：一云 时间：2020-12-10 09:54:00
陈老师：
在新收入准则中， 如果企业工程施工收入甲方一直没有给结算，没有外部确认施工进度的证据，企业能根据投入法确认收入、结转成本吗？
一云

回答人：chenyiwei
我理解你说的这个问题主要是证据的充分性和适当性问题，而不是会计政策的原则性问题。这个问题在原建造合同准则下也同样存在，并非新准则下的特有问题。
如果企业明确对履约进度或完工进度采用投入法计量，则主要是依据内部证据，外部证据主要是起到佐证、核对的作用。这种情况下，理论上仍然首要问题是核实相关内控和会计基础工作是否可靠、能否被依赖。如果内部证据充分、可靠，则理论上没有外部证据也可以按投入法确认收入（当然在某些有特殊监管窗口指导的场合是不行的，但即使在老准则下，这样的场合下也有同样问题）。
另外还要考虑的问题是：如果甲方一直没有给结算，则是否满足“对价很可能收回”的条件，即五步法中的第一步“识别合同”能否通过。对此也应高度关注。